行　政　法　院　判　決　　　　　　　　　　　　　　八十七年度判字第九五四號
　　原　　　告　金穎有限公司
　　代　表　人　甲○○
　　被　　　告　財政部高雄關稅局
右當事人間因虛報進口貨物事件，原告不服財政部中華民國八十六年十二月三十日台
財訴字第八六○一五三一○六號再訴願決定，提起行政訴訟。本院判決如左︰
　　主  文
原告之訴駁回。
　　事  實
緣原告於民國八十四年九月四日委由宏達報關有限公司，向被告報運自美國進口 NEW
PNEUMATIC TYRES OF RUBBER 乙批（進口報單第ＢＣ＼八四＼Ｑ六八八＼○○○九號
），申報完稅價格總計新台幣（下同）九三○、一一六元，經被告以先放後核方式通
關。嗣據財政部關稅總局驗估處八十五年八月十五日總驗緝二(三)字第八五一○○三四
號函，以本案經查核原告公司帳冊，發現申報價格與帳載資料不符，涉有低報貨價，
繳驗不實發票之情事，並檢附價格清表、轉帳傳票及進口產品成本計算表，請被告依
法核處，被告遂依查得資料核計本案實際完稅價格應為一、一七四、九八二元，認原
告顯有低報貨價繳驗不實發票，偷漏進口稅三六、七三○元及貨物稅四二、四二三元
之違法行為，乃依據海關緝私條例第三十七條第一項規定，科處原告所漏進口稅額二
倍之罰鍰計七三、四六○元，並依同條例第四十四條規定追徵所漏稅款計八○、四九
九元；另並依貨物稅條例第三十二條第十款之規定，科處所漏貨物稅額五倍之罰鍰計
二一二、一○○元。原告不服，聲明異議，未獲變更，提起訴願、再訴願亦遭駁回，
遂提起本訴。茲摘兩造訴辯意旨於次：
原告起訴意旨及補充理由略謂：一、凡本公司所進口之貨櫃均由彰銀高雄分行依國外
之PROFORMA INVOICE開出Ｌ＼Ｃ，並於貨到擔保背書後，交由報關行報關提貨，故所
有報關文件均由國外供應商交寄銀行之一手單據，並無開立不實發票之事，另由貴局
查得本公司提供之『成本計算表』其匯款部分有美金八九一○．七五元之差異，此係
本公司於確定貨物進口後所撥付給國內特定公司，為此該筆匯款是本公司國內所賺取
之毛利一部分，並非應付款。另外依據處分機關所舉證之資料（進口成本計算表及帳
冊）係原告所提供之資料，自應相信原告所訴才是。否則處分機關，應自行客觀的舉
證才是。二、關稅法第十二條開宗明示，從價課徵關稅之進口貨物其完稅價格以該進
口貨物之交易價格作為計算依據（因此並不含原告對該貨物所付之毛利）。另原告接
受驗估處之估價。係指原告尊重並接受該處合理客觀的對貨物之估價，此乃因驗估處
為國家最高驗估中心，並非承認繳驗不實發票。三、既然原告已據關稅法第十二條之
二〞海關得按貨物出口時或出口前後銷售至中華民國之同樣貨物之交易價格核定之〞
同意海關依此補稅納訖結案。即已依順序、且已能依照第十二條之二規定結案、自無
再有第十二條之六再核定之理由等語。
被告答辯意旨略謂：一、按海關緝私條例第三十七條第一項所稱不實發票，係指發票
雖為供應商所開具，但發票所載價格並非真正交易價格之謂。本案原告報關時檢附之
發票，雖有銀行簽證，顯示確為供應商所開具，惟案經關稅總局驗估處查核原告帳冊
時，發現申報價格與帳載資料不符，原申報來貨各項單價ＣＩＦ，依序為 1.USD 26
2.USD 27 3.USD 30 4.USD 30 5.USD 26 6.USD 30 7.USD 32 8.USD 32 9.USD 30 而
帳載來貨各項單價ＣＩＦ，依序為1.USD 31.5 2.USD 35.5 3.USD 37.25 4.USD 37.5
5.USD 28.75 6.USD 33.75 7.USD 37 8.USD 36 9.USD 37.25 。原申報完稅價格總計
新台幣（下同）九三○、一一六元，而依查得資料核計本案實際完稅價格應為一、一
七四、九八二元，涉有低報貨價之實據－此有轉帳傳票暨「進口產品成本計算表」為
證，上開計算表所列發票單價與原申報單價不符，足證原告顯有繳驗不實發票之違法
行為；又本案原告聲明異議後，被告機關為慎重處理起見，再函請關稅總局驗估處複
核，據該處函復複查結果：「該公司接受本處之估價，請按原核定價格核估」，準此
，本案原告繳驗不實發票事證甚明。又查關稅法第十二條第四項明文規定由買方負擔
之佣金及由買方提供賣方用於生產或銷售之勞務，經合理攤計之金額，應將其計入完
稅價格。是故，原告所稱撥付給國內特定公司之匯款美金八九一○．七五元，即或為
佣金或勞務費用之支付（此為原告在前救濟程序中所主張），亦不能因而卸免違法責
任。二、查本案貨物以先放後核方式稅放後，原經關稅總局驗估處核定應依關稅法有
關規定核價增估補稅並已繳納應補稅款，嗣經該處查得原告有繳驗不實發票，逃漏進
口稅款情事，有違反海關緝私條例情事，乃改依海關緝私條例第三十七條第一項及第
四十四條及貨物稅條例第三十二條第十款規定論處，原告主張「已依法納訖補稅款，
本案依法不能成立」，顯係不明法令規定所致。起訴狀所持理由均無可採，原告之訴
應請予以駁回等語。
　　理  由
按「報運貨物進口而有左列情事之一者，得情節輕重，處以所漏進口稅額二倍至五
倍之罰鍰，或沒入或併沒入其貨物：一、．．．三、繳驗偽造、變造或不實之發票或
憑證。．．．」及「有違反本條例情事者，除依本條例有關規定處罰外，仍應追徵其
所漏或沖退之稅款。」分別為海關緝私條例第三十七條第一項第三款及第四十四條前
段所明定。次按「納稅義務人左列情形之一者，除補徵稅款外，按補徵稅額處五倍至
十五倍罰鍰：一、．．．十、國外進口之應稅貨物，未依規定申報者。」為貨物稅條
例第三十二條第十款所明定。本件原告報運貨物進口，經財政部關稅總局驗估處查得
申報價格與帳載資料不符，有低報貨價，繳驗不實發票，偷漏稅捐之違法行為，此
有該總局八十五年八月十五日總驗緝二(三)字第八五一○○三四號函及所附原告轉帳傳
票、進口產品成本計算表等資料附原處分機關可稽，違章事證明確。被告據以科處
所漏進口稅額二倍之罰鍰七三、四六○元，及所漏貨物稅額五倍之罰鍰二一二、一○
○元，並追徵所漏稅款八○、四九九元（進口稅三六、七三○元、商港建設費一、二
二四元、推廣貿易費一二二元、貨物稅四二、四二三元）。原告不服，主張其所有報
關單據文件，均係國外寄交銀行之一手單據，並無不實發票之事實為由，聲明異議。
經被告以本案原申報完稅價格為九三○、一一六元，被告按該價格先行徵稅驗放，嗣
經財政部關稅總局驗估處函應予增估補稅並據原告完納補徵稅款，復據該處查核帳冊
，發現申報價格與帳載資料不符，涉有低報貨價之實據並重行核估結果，本案完稅價
格應為一、一七四、九八二元，準此，原告顯有繳驗不實發票、逃漏稅款之違法行為
。又本案原告聲明異議後，被告為填重處理起見，再函請該處複核，據該處函復複核
結果：「該公司接受本處之估價，請按原核定價格核估」，是則本案原告繳驗不實發
票、逃漏進口稅款之情事，足堪認定為由，乃未准變更。原告猶未甘服，除執前詞外
，另主張被告查得之『進口成本計算表』，其成本有美金捌仟玖佰壹拾元正之差異，
係於貨物進口放行後所撥付給國內之特定公司，為此，該筆款項，是原告國內所賺取
之毛利之一部分，並非原告支付國外供應商買價之應付款；並請根據．．．海關緝私
條例第四十五條之一規定，情節輕微者免於處罰；又原告所支付之勞務費用，係任何
企業為尋求好的商機，都可能支付給特定公司之費用，並非每批均有支付，而是為生
意上之互相引見而支付之勞務費用等語，訴經財政部關稅總局及財政部一再訴願決定
以本案經財政部關稅總局驗估處查核原告帳冊，發現申報價格與帳載資料不符，涉有
低報貨價之實據－有轉帳傳票暨「進口產品成本計算表」為證，上開計算表所列發票
單價與原申報單價不符，足證原告顯有繳驗不實發票之違法行為；又本案原告聲明異
議後，被告為慎重處理起見，再函請該驗估處複核，據該處函復複查結果：「該公司
接受本處之估價，請按原核定價格核估」，準此，本案原告繳驗不實發票事證甚明。
另依現行海關緝私條例第四十五條之一規定，情節輕微並合於得免予處罰規定之案件
，其適用範圍以漏稅額伍仟元以下者為限，本案所漏稅捐遠逾免罰標準，自無適用之
餘地，所稱「免罰」乙節，核無足採；又關稅法第十二條第四項明文規定由買方負擔
之佣金及買方提供賣方用於生產或銷售之勞務，經合理攤計之金額，應將其計入完稅
價格。是故原告即或有佣金或勞務費用之支付，亦不能因而卸免違法責任等由，遂駁
回其訴願及再訴願，揆諸首揭規定，原處分及一再訴願決定均無違誤。茲原告起訴仍
執前詞爭執，除原決定業已論明者外，查本案報關文件及查得之帳冊資料，並無載明
勞務費用之支出項目，何況交易價格應將買方負擔之佣金計入完稅價格，為關稅法第
十二條第四項第一款所明定，被告依法核課，並無重複課稅之情事。又本案既經依據
關稅法第十二條規定，查得真正交易價格，即應按查得之交易價格作為完稅價格之課
稅依據，自無同法第十二條之一及第十二條之二條文之適用。另本案漏稅已逾伍仟元
，並不符合財政部八十三年八月二日台財關第八三○二五九九四五號函核示免罰標準
，自無海關緝私條例第四十五條之一免罰規定之適用。至訴稱其匯款美金八九一○．
七五元之差異，係其於貨物進口後所賺取之毛利及撥付國內特定之特定公司費用，並
非支付應付款乙節，既未能舉合理證據以實，顯係事後飾詞，殊難採信。其起訴意旨
難謂有理，應予駁回。
據上論結，本件原告之訴為無理由，爰依行政訴訟法第二十六條後段，判決如主文。
中    華    民    國     八十七      年      五      月     二十二      日
                    行 政 法 院 第 三 庭
                                審 判 長 評  事      陳  石  獅
                                         評  事      趙  永  康
                                         評  事      高  啟  燦
                                         評  事      蔡  進  田
                                         評  事      鄭  淑  貞
右  正  本  證  明  與  原  本  無  異
                                         法院書記官  郭  育  玎
中    華    民    國     八十七      年      五      月     二十五      日
